臺灣臺中地方法院刑事判決　　　　 96年度中交簡上字第342號
上　訴　人　臺灣臺中地方法院檢察署檢察官
被　　　告　丙○○
上列上訴人因被告公共危險案件，不服本院臺中簡易庭96年度中
交簡字第484號中華民國96年2月26日第一審判決（聲請案號：臺
灣臺中地方法院檢察署96年度速偵字第459號），提起上訴，本
院判決如下：
    主  文
上訴駁回。
    事實及理由
一、被告丙○○於民國（下同）96年1月17日晚上18時左右起至
    19 時20分左右止，在臺中市南屯區○○○路與黎明路口附
    近某處工地，飲用啤酒8瓶後，明知已達不能安全駕駛動力
    交通工具之狀態，仍於同日晚上8時許，騎乘廖婉杼所有車
    牌號碼RS5－580號輕型機車，沿惠中路往北屯區西向東方向
    行駛。嗣於同日晚上20時左右，途經臺中市西屯區市○○○
    路與惠中路口時，與乙○○所駕駛之車牌號碼7765－LD號自
    用小客車發生碰撞，經警據報前往處理，並測得其呼氣酒精
    濃度含量為每公升1.27毫克。案經臺中市警察局第六分局報
    告臺灣臺中地方法院檢察署檢察官偵查聲請以簡易判決處刑
    。
二、上開事實，業據被告丙○○於警詢、檢察官偵查及本院審理
    中均自白不諱，核與證人乙○○於警詢中指訴之情節相符，
    並有酒精濃度測試單、刑法第185條之3案件測試觀察紀錄表
    、道路交通事故現場圖、車籍查詢－基本資料詳細畫面、道
    路交通事故調查報告表（一）（二）、臺中市警察局舉發違
    反道路交通管理事件通知單影本各1件、翻拍列印照片7張在
    卷可資佐證，本案事證明確，被告犯行堪以認定，應依法論
    科。
三、核被告丙○○所為，係犯刑法第185條之3之公共危險罪。檢
    察官上訴意旨略以：被告經警查獲時，其呼氣酒精濃度含量
    達每公升1.27毫克，原審僅量處拘役25日，除有違量刑比例
    性外，亦無法達成刑罰矯正之效果，爰提起上訴，請改判較
    重之刑等語。惟查：
(一)按關於刑之量定，係實體法上賦予法院得為自由裁量之事項
    ，苟已斟酌刑法第57條各款所列情狀，而未逾越法定刑度，
    或濫用其權限，即不得任意指摘為違法，最高法院72年度臺
    上字第6696號、75年度臺上字第7033號判例、95年度臺上字
    第7315號、第7364號判決均可參照。且在同一犯罪事實與情
    節，如別無其他加重或減輕之原因，下級審法院量定之刑，
    亦無過重或失輕之不當情形，則上級審法院對下級審法院之
    職權行使，原則上應予尊重，最高法院85年度臺上字第2446
    號判決意旨亦足參照。
(二)被告丙○○所犯之刑法第185條之3之公共危險罪，其法定刑
    為「1年以下有期徒刑、拘役或3萬元以下罰金」，而原審已
    依刑事訴訟法第454條第2項詳細記載認定之犯罪事實、證據
    及應適用之法條，顯已審酌被告之公共危險犯行，對其他用
    路人所造成之危險及損害，而為量刑。檢察官雖以上述理由
    認原審量刑過輕，惟刑法第57條所定之科刑輕重標準，應就
    個別行為人之個別情形予以考量，而非有一定之標準。本案
    被告為警所測得之呼氣酒精濃度固達每公升1.27毫克，又係
    因肇事被查獲，但被告前並無何犯案紀錄，有臺灣高等法院
    被告前案紀錄表附卷可稽，則原審依被告之個別情況，依其
    職權行使，於法定刑度內量處被告上開刑期，並諭知得易科
    罰金之折算標準，難謂原審有何違法失當之處。況且，原審
    關於被告易科罰金之折算標準，係以新臺幣2千元折算1日，
    相當於判處拘役50日並以新臺幣1千元折算1日，亦無何量刑
    失輕之情事。揆諸上開裁判意旨，本院自當予以尊重。
(三)從而，本件原審審酌被告丙○○各種情狀，而諭知拘役25日
    ，如易科罰金，以新臺幣2千元折算1日，實無不當。檢察官
    以原審量刑過輕為由而提起上訴，請求本院予以撤銷改判，
    其上訴自無理由，應予駁回。
據上論斷，應依刑事訴訟法第455條之1第1項、第3項、第368條
，判決如主文。
本案經檢察官甲○○到庭執行職務。
中　　華　　民　　國　　96　　年　　5 　　月　　18　　日
                  刑事第四庭    審判長法  官   林宜民
                                      法  官   林學晴
                                      法  官   柯雅惠
上正本證明與原本無異。
不得上訴。
                                      書記官   吳淑願
中　　華　　民　　國　　96　　年　　5 　　月　　18　　日
